【裁判字號】    90,易,1262
【裁判日期】    900607
【裁判案由】    傷害
【裁判全文】
臺灣板橋地方法院刑事判決                          九十年度易字第一二六二號
    公  訴  人  臺灣板橋地方法院檢察署檢察官
    被      告  甲○○
右列被告因傷害案件，經檢察官提起公訴（九十年度偵字第二八ｏ六號），本院判決
如左：
    主  文
甲○○傷害人之身體，處有期徒刑參月，如易科罰金，以參佰元折算壹日。
    事  實
一、甲○○與乙○○為夫妻，屬家庭暴力防治法所規定之家庭成員，甲○○於民國八
    十九年十一月二十二日二十時許，在台北縣新莊市○○街二巷十號之樓梯間（按
    甲○○住在臺北縣新莊市○○街二巷十之三號四樓），因與其已分居之乙○○返
    回其上揭住處探視小孩，雙方因細故發生爭吵，甲○○竟基於傷害他人身體之犯
    意，出手毆打楊女，致楊女受有頭、臉部多處挫傷、右足擦傷等傷害。
二、案經乙○○訴由台北縣警察局新莊分局報告臺灣板橋地方法院檢察署檢察官偵查
    起訴。
    理  由
一、訊據被告矢口否認有何傷害犯行，辯稱伊未毆打告訴人，雙方雖有發生口角，但
    僅有互相拉扯，告訴人頭部的傷可能是當天發生車禍造成的云云。然查，右揭事
    實，迭據告訴人於警訊及偵審中指訴歷歷，復有新泰綜合醫院之診斷證明書一紙
    附卷可資佐證。綜上，足見被告所辯無非避重就輕卸責之詞，核與事實不符，而
    無可採。本件事證明確，被告犯行洵堪認定，應予依法論科。
二、核被告傷害告訴人之行為，係犯刑法第二百七十七條第一項之普通傷害罪。查被
    告行為後，刑法第四十一條業於九十年一月四日修正為「犯最重本刑為五年以下
    有期徒刑以下之刑之罪，而受六月以下有期徒刑或拘役之宣告，因身體、教育、
    職業、家庭之關係或其他正當事由，執行顯有困難者，得以一元以上三元以下折
    算一日，易科罰金。但確因不執行所宣告之刑，難收矯正之效，或難以維持法秩
    序者，不在此限。」「併合處罰之數罪，均有前項情形，其應執行之刑逾六月者
    ，亦同。」並於同年月十日公布施行，於同年月十二日生效，比較新舊法之規定
    ，以變更後之新法對被告有利，依刑法第二條第一項前段之規定，自應適用裁判
    時之新法。爰審酌被告犯罪之動機、目的、手段、告訴人所受傷害之程度、犯罪
    所生危害及矢口否認犯行之犯後態度等一切情狀，量處如主文所示之刑，並諭知
    易科罰金之折算標準，以資懲儆。
據上論斷，應依刑事訴訟法第二百九十九條第一項前段，刑法第二百七十七條第一項
、第二條第一項前段、修正刑法第四十一條，罰金罰鍰提高標準條例第一條前段、第
二條，判決如主文。
本案經檢察官鄧媛到庭執行職務。
中        華        民        國      九十    年    六    月      七    日
                                      臺灣板橋地方法院刑事第五庭
                                          法  官  呂  安  樂
右正本證明與原本無異
如不服本判決應於送達後十日內向本院提出上訴狀
                                          書記官  廖  婷  璇
中        華        民        國      九十    年    六    月    七      日
附錄本案論罪科刑法條全文：
刑法第二百七十七條
傷害人之身體或健康者，處三年以下有期徒刑、拘役或一千元以下罰金。
犯前項之罪因而致人於死者，處無期徒刑或七年以上有期徒刑；致重傷者，處三年以
上十年以下有期徒刑。


司法院資訊處製作；財團法人民間司法改革基金會備份。
